【裁判字號】    97,交聲,1846
【裁判日期】    970731
【裁判案由】    違反道路交通管理處罰條例聲明異議
【裁判全文】
臺灣臺北地方法院交通事件裁定        97年度交聲字第1846號
原處分機關  臺北市交通事件裁決所
異  議  人  甲○○
即受處分人
上列異議人即受處分人因違反道路交通管理處罰條例案件，對於
臺北市交通事件裁決所民國97年5 月28日所為北市裁二字第22-Z
IA012892號處分（原處分案號：內政部警政署國道公路警察局公
警局交字第ZIA012892 號）及97年5 月28日北市裁二字第裁22-Q
Q0000000號（原處分案號：宜蘭縣警察局宜警交字第QQ0000000
號），聲明異議，本院裁定如下：
    主  文
異議均駁回。
    理  由
一、汽車行駛於高速公路，不遵使用限制、禁止、行車管制及管
    理事項之管制規則而有行車速度超過規定之最高速限行為者
    ，處汽車駕駛人新臺幣（下同）3 千元以上6 千元以下罰鍰
    ，道路交通管理處罰條例第33條第1 項第1 款定有明文。再
    按汽車駕駛人，行車速度，超過規定之最高時速，處1 千2
    百元以上2 千4 百元以下罰鍰，道路交通管理處罰條例第40
    條定有明文。又汽車駕駛人有第33條第1 項、第40條之情形
    者，除依原條款處罰鍰外，並予各記違規點數1 點，同條例
    第63條第1 項第1 款亦有明文。
二、本件受處分人即異議人甲○○曾於民國94年9 月3 日晚間7
    時40分許，駕駛車牌號碼1491-DW 號自用一般小客車，行經
    國道三號公路南下14.3公里處，行車速度達時速107 公里，
    超過該處最高速限時速90公里之規定，違反道路交通管理處
    罰條例第33條第1 項第1 款規定；又於96年12月1 日下午2
    時20分許，駕駛同車行經台二線公路124 公里450 公尺處，
    行車速度達時速74公里，超過該處規定最高速限時速60公里
    之規定；均經固定式雷達測速儀拍照取證後，分別由內政部
    警政署國道公路警察局第九警察隊、宜蘭縣警察局逕行掣單
    舉發，嗣受處分人於通知單上所載應到案日期前向臺北市交
    通事件裁決所提出申訴，經原舉發單位調查結果，仍認受處
    分人有其上開違規之行為，臺北市交通裁決所乃依同上規定
    ，前案裁處罰鍰6 千元、記違規點數1 點，後案裁處罰鍰1
    千6 百元，記違規點數1 點等情，有舉發違反道路交通管理
    事件通知單、採證照片、臺北市交通事件裁決所違反道路交
    通管理事件裁決書、送達證書各2 份、受處分人94年10月7
    日、97年5 月28日申訴函、內政部警政署國道公路警察局第
    九警察隊函、宜蘭縣警察局書函各1 份在卷可按，堪以認定
    。
三、本件異議人即受處分人聲明異議未敘述理由。
四、依據受處分人94年10月7 日申訴書之敘述：伊已失業年餘，
    年屆60歲，開車非常小心，不可能超速云云（見本院卷第28
    頁），是受處分人並不否認於上開時間、駕駛該車、行經上
    開路段之事實。而受處分人所有車牌號碼1491-DW 號自用一
    般小客車於上開時間、行經上開路段，經該處經經濟部標準
    檢驗局檢驗合格之雷達測速科學儀器測定時速分別為107 公
    里、74公里明確，有採證照片各1 張在卷足憑（見本院卷第
    8 、26頁），亦據內政部警政署國道公路警察局第九警察隊
    94年10月24日公警九交字第0940970897號函、宜蘭縣警察局
    97年6 月17日警交字第0971014629號函覆上情明確（見本院
    卷第21、24頁）。且受處分人除此2 件違規行為外，另於95
    年1 月5 日晚間8 時13分許，亦駕駛該車行經基隆市○○路
    45 5巷口，經該路口微電腦闖紅燈及測速自動照相設備攝得
    違規照片，故經基隆市警察局舉發、經臺北市交通事件裁決
    所於95年6 月1 日裁處罰鍰2 千4 百元並記違規點數1 點等
    情，有基隆市警察局97年7 月10日基警字第0970018900號函
    暨檢附採證照片1 張、臺北市交通事件裁決所北市裁四字第
    22-RA0000000號裁決書1 份在卷可按（見本院卷第14至16、
    31頁），可見受處分人於不同時間、在前揭3 個不同路段，
    均有因超過速限而經科學儀器拍照，顯非單一儀器有何瑕疵
    所致。因此，受處分人空言辯稱：不可能超速云云，又無其
    他有利證據可供本院調查，自無可信。從而，原處分機關認
    定受處分人於前開時、地，有行車速度超過規定之最高速限
    行為之行為，應堪認定，故分別依首開道路交通管理處罰條
    例第33條第1 項第1 款、第40條、第63條第1 項第1 款等規
    定，裁處罰鍰6 千元、1 千6 百元，各記違規點數1 點，核
    無不當。本件異議為無理由，應予駁回。
五、據上論斷，依道路交通案件處理辦法第19條，裁定如主文。
中    華    民    國    97    年    7     月    31    日
                  交通法庭  法  官  林晏如
上正本與原本無異。
如不服本裁定，應於送達後5 日內向本院提出抗告狀。
                            書記官  楊盈茹
中    華    民    國    97    年    8     月    1     日


司法院資訊處製作；財團法人民間司法改革基金會備份。
